---
title: "UmurWebScraping"
author: "Jose Vicent Yago Martinez"
date: "3/21/2021"
output: html_document
---

```{r setup, include=FALSE}
knitr::opts_chunk$set(echo = TRUE)
```

```{r}
library(rvest)
library(tidyverse)
library(RSelenium)
source("./scrapingSimple.R") 
```


En este documento se ilustran las ejemplos de web scraping usados en la presentación para UMUR.

# Rvest

## JSONs

```{r}
scrapeJson('https://www.pccomponentes.com/cecotec-powergear-1500-xl-pro-batidora-de-mano-1500w',
           '//*[@id="microdata-product-script"]/text()') -> batidora
batidora
```


```{r}
scrapeJson('https://www.pccomponentes.com/sony-playstation-5-digital-sony-dualsense-mando-inalambrico-para-ps5',
           '//*[@id="microdata-product-script"]/text()') -> ps5
ps5
```

## Tablas 
 
### wikipedia
```{r}
scrapeTable('https://es.wikipedia.org/wiki/Tabla_peri%C3%B3dica_de_los_elementos',
            '/html/body/div[3]/div[3]/div[5]/div[1]/table[3]') -> tablaPeriodica
tablaPeriodica
```

```{R}
scrapeTable('https://es.wikipedia.org/wiki/Grupo_sangu%C3%ADneo',
            '/html/body/div[3]/div[3]/div[5]/div[1]/table[3]') -> gruposSang
gruposSang
```
### IMIDA

Crear tablas insertando los campos manualmente:

```{r}
CULTIVO = "00023"
VARIEDAD = "001"
ESTACION = "JU42"
paste(
  paste(
    paste("http://siam.imida.es/apex/f?p=101:333:5267927739015372::::CULTIVO,VARIEDAD,ESTACION:",
      CULTIVO, sep=""),
      VARIEDAD, sep=","),
      ESTACION,sep=",") -> url

scrapeTable(url, xpath = '//*[@id="1377311874100365"]')
```

Crear tablas directamente con la url:

```{r}

scrapeTable(url = 'http://siam.imida.es/apex/f?p=101:333:5238937265572371::::CULTIVO,VARIEDAD,ESTACION:00025,001,MU62',
            xpath = '//*[@id="1377311874100365"]')
```


# RSelenium

## Configuración
https://cran.r-project.org/web/packages/RSelenium/vignettes/basics.html
https://docs.ropensci.org/RSelenium/articles/docker.html#introduction-1

docker run -d -p 5901:5900 -p 127.0.0.1:4445:4444 selenium/standalone-firefox-debug

en TigerVNC o similar
  -  localhost::5900 o localhost::5901
  -  pass: secret


```{r}
remDr <- remoteDriver(
  remoteServerAddr = "localhost",
  port = 4445L,
  browserName = "firefox"
)
```

```{r}
remDr$open()
```

```{r}
remDr$getStatus()
```

## Ejemplo 1 - PCCOMPONENTES

```{r}
remDr$navigate("https://www.google.com")
Sys.sleep(1)
remDr$navigate("https://www.pccomponentes.com/sony-playstation-5-digital-sony-dualsense-mando-inalambrico-para-ps5")
Sys.sleep(1)
webElement<- remDr$findElement(using = 'css selector',
                               value = 'html.webFont body#ficha-producto.ficha-producto.lang-es header.c-main-header div.c-main-header__col.c-main-header__col--end ul.c-user-menu.js-user-menu li.c-user-menu__item.c-user-menu__vertical_center a.c-user-menu__link.qa-user-login-button')
webElement$highlightElement()
Sys.sleep(1)
webElement$clickElement()
Sys.sleep(1)
```



## Ejemplo 2 - IMIDA


```{r}
url <- "http://siam.imida.es/apex/f?p=101:39:5267927739015372::NO::P39_MOSTRAR_DATOS:0"
web <- read_html(url, as.data.frame=T, stringsAsFactors = TRUE)
```

Extraemos los nombres de todos los cultivos disponibles
```{r}
web %>% 
  html_nodes("option") %>% html_text %>% .[2:length(.)] -> texts

CULTIVOS.n <- texts[1:43]
```

IDs de cultivos y variedades, a traves de diferentes nodos HTML y XML se llegan a los IDs de cultivo y variedad. Este codigo es totalmente
dependiente de la arquitectura de la pagina web.

```{r}
web %>% 
  html_nodes("#P39_CULTIVO_VARIEDAD") %>% .[[1]] %>% html_nodes("option") %>%
  xml_cdata %>% tail(length(.)-1) %>% lapply(function(x){
    return(xml_attr(x, "value") %>% as.character() )}) %>% unlist() -> option_values

option_values %>% lapply(function(x){
  return(
          list(
              cultivo  = str_sub(x, -9, -5),
              variedad = str_sub(x, -3, -1)
              )
         )
}) -> cultivos_variedad


cultivosIMIDA <-setNames(cultivos_variedad, CULTIVOS.n)
```


Demostracion visual de como Selenium va navegando por los combobox's para generar todas las combinaciones posibles de tablas:

```{r}
i <- 1

for (option_value in option_values){
  remDr$navigate(url)
  
  # SELECCIONAR CULTIVO
  webElem<-remDr$findElement(using = "css selector", "#P39_CULTIVO_VARIEDAD")
  webElem$highlightElement()
  res <- remDr$findElement(using = 'xpath',
                           value = sprintf("//*/option[@value = '%s']", option_value) )
  
  res$clickElement()
  remDr$getPageSource() %>% .[[1]] %>% 
    read_html(as.data.frame=T, stringsAsFactors = TRUE) %>%
      html_node("#P39_ESTACION") %>% 
        html_children() %>% 
          xml_text() %>% .[2:length(.)] -> cultivosIMIDA[[i]]$estaciones.nombre 

  # GUARDAR TODAS LAS ESTACIONES ASOCIADAS
  cultivosIMIDA[[i]]$estaciones <- str_sub(cultivosIMIDA[[i]]$estaciones.nombre, 0, 4)
  print(cultivosIMIDA[[i]]$cultivo)
  print(cultivosIMIDA[[i]]$estaciones)

  # SELECCIONAR ESTACIONES
  for (j in 1:length(cultivosIMIDA[[i]]$estaciones)) {
    webElem<-remDr$findElement(using = "css selector", '#P39_ESTACION')
    webElem$highlightElement()
    res <- remDr$findElement(using = 'xpath',
                             value = sprintf("//*/option[@value = '%s']", cultivosIMIDA[[i]]$estaciones[j]) )
     res$clickElement() 
     
     res <- remDr$findElement(using = 'xpath',
                               value = '//*[@id="#REGION_ID#"]/tbody/tr[2]/td[2]/div/a/span')
     res$clickElement()
     Sys.sleep(runif(1,min=1,max=2))
  }    
  
  i <- i+1    

  Sys.sleep(runif(1,min=1,max=5))
}

```


















